【裁判字號】    96,交聲,1547
【裁判日期】    970129
【裁判案由】    違反道路交通管理處罰條例聲明異議
【裁判全文】
臺灣士林地方法院交通件裁定        96年度交聲字第1547號
原處分機關  臺北市交通事件裁決所
異  議  人
即受處分人  甲○○
上列受處分人因違反道路交通管理處罰條例案件，對於臺北市交
通事件裁決所民國96年11月19日所為之處分（原處分案號：北市
裁二字第裁22-ZAA043530號），聲明異議，本院裁定如下：
    主  文
異議駁回。
    理  由
一、按汽車行駛於高速公路、快速公路或設站管制之道路，不遵
    使用限制、禁止、行車管制及管理事項之管制規則而有未依
    規定使用路肩者，處汽車駕駛人新臺幣3,000 元以上6,000
    元以下罰鍰，並記違規點數1 點，道路交通管理處罰條例第
    33條第1 項第9 款及第63條第1 項第1 款分別定有明文。
二、原處分意旨略以：異議人即受處分人甲○○駕駛車牌號碼EP
    -7635 號自用小客車，於民國96年4 月30日上午8 時4 分，
    行經國道1 號高速公路北上24.9公里士林小直線處，為國道
    公路警察局第一警察隊員警逕行舉發「行駛高速公路違規行
    駛路肩」，依道路交通管理處罰條例33條第1 項第9 款規定
    ，裁處罰鍰新臺幣（下同）4,000 元，並依同條例第63條第
    1 項第1 款規定記違規點數1 點。
三、異議意旨略以：當天伊自重慶北路交流道駛入國道1 號高速
    公路，往建國北路方向行駛於正常車道，違規地點為圓弧形
    路段，原行駛於其後方之車輛自伊車輛之左方超車，致伊被
    迫右半車輛跨越至路肩，伊於該車超車完成後，隨即回到正
    常車道，並未行駛路肩云云。
四、上開違規事實，業據證人即舉發本件違規之員警于人俊證稱
    ：重慶北路交流道進入國道1 號往建國北路方向，僅有單一
    車道供行駛，且設有「禁行路肩」之明顯標示，異議人經過
    「禁行路肩」之標示處2 、300 公尺，仍繼續行駛路肩，於
    擬插入正常車道行駛時遭照相設備拍攝違規行駛路肩，而非
    於彎道被拍攝違規；該處僅有單一車道且設有分隔島，故行
    駛於異議人後方之車輛不可能從左側超車，違規照片所拍攝
    之景象係異議人正擬插入正常車道，而非後車超車致異議人
    被迫駛入路肩等語（本院卷第28、29頁），並有異議人之違
    規照片、違規地點照片共7 紙附卷可參（本院卷第36至38頁
    ），異議人違規行駛路肩之事實，應堪認定。異議人雖辯稱
    ：斯時後方車自伊之左側超車，伊為避免車輛發生碰撞，只
    好踩煞車，而被擠到路肩；違規照片顯示伊行駛之單一車道
    旁設有分隔島，惟該車道很寬，雖左側設有分隔島，伊車輛
    後方之車仍可超車云云。惟查，依卷附拍攝異議人違規情形
    之照片，可明顯看出異議人車輛右半車身行駛路肩，左半車
    身則擬插入正常車道行駛，異議人車輛並未踩煞車，為異議
    人自承（本院卷第41頁），故異議人稱其因後車超車而踩車
    云云，即非事實；進者，異議人執詞其所行駛之正常車道，
    確為單一車道且左側設有分隔島，衡情若異議人原即行駛於
    正常車道，接續於其後方之車輛斷無可能於左側設有分隔島
    之情形下，尚得自異議人車輛之左側超車，足證異議人辯稱
    其係行駛於正常車道被擠出至路肩云云，亦非事實；又異議
    人稱：斯時為上班時間，車流量大，警察巡邏車緊隨於後，
    不會有車輛敢開路肩云云（本院卷第42頁），適足證明異議
    人本行駛於路肩，嗣因見後方警車執行巡邏，為脫免遭取締
    違規，情急下欲自路肩插入正常車道，而遭照相取締設備攝
    得違規畫面（本院卷第36頁）。是被告所辯，均與事實不符
    ，殊無足採。
五、綜上所述，本件異議人確有於前揭時、地，行駛於高速公路
    未依規定使用路肩之違規行為。從而，原處分機關依道路交
    通管理處罰條例第33條第1 項第9 款之規定，裁處異議人罰
    鍰4,000 元，並依同條例第63條第1 項第1 款之規定，記違
    規點數1 點，自無不當。本件異議為無理由，應予駁回。
據上論斷，應依道路交通案件處理辦法第19條，裁定如主文。
中    華    民    國    97    年    1     月    29    日
                  刑事第三庭法  官  陳美彤
以上正本證明與原本無異。
如不服本裁定應於送達後5日內向本院提出抗告狀。
                            書記官  賴麗容
中    華    民    國    97    年    1     月    29    日


司法院資訊處製作；財團法人民間司法改革基金會備份。
